臺灣基隆地方法院刑事判決　　　　　　100年度簡上字第100號
上　訴　人
即　被　告　曹寶
選任辯護人　許智勝律師
上列上訴人即被告因妨害風化案件，不服本院中華民國100 年2
月10日100 年度基簡字第167 號第一審刑事簡易判決（聲請簡易
判決處刑書案號：100 年度速偵字第14號），提起上訴，本院管
轄之第二審合議庭判決如下︰
    主   文
上訴駁回。
    事   實
一、曹寶於民國98年間犯妨害風化案件，經臺灣基隆地方法院簡
    易庭於98年6 月30日，以98年度基簡字第790 號判決判處有
    期徒刑3 月確定，於98年9 月28日易科罰金執行完畢（構成
    累犯），猶不知悔改，其係基隆市○○區○○路81號「蝶戀
    花旅社」服務生，知悉陳秀貞（經警依社會秩序維護法裁處
    ）因經濟狀況不佳，擬以賣淫賺取生活費用，乃同意媒介其
    與至該旅社內休息住宿之男客為性交易，並言明性交易一次
    ，每次收取新台幣（下同）2200元，所得由二人均分。曹寶
    即基於媒介使女子與他人為性交行為之意圖，於100 年1 月
    2 日22時30分許，見警員喬裝之男客李○○（真實姓名詳卷
    ）一人單獨前往蝶戀花旅社闢室休息，乃主動詢問是否需要
    「幫忙介紹小姐」（意指媒介女子性交），經李○○詢問價
    格，曹寶告以性交一次2200，旅社休息費430 元，總共為2,
    630 元，經李○○應允，並支付上開款項後，曹寶即帶領李
    ○○至該旅社307 室房間，由李○○在房間裡等候，曹寶再
    通知陳秀貞至307 室房間，媒介陳秀貞與男客李○○為性交
    行為以營利，李○○見陳秀貞褪去衣褲後認事機成熟，當隨
    即表明身分而查獲，並扣得未使用之保險套1 枚。
二、案經基隆市警察局第一分局報告臺灣基隆地方法院檢察署檢
    察官後聲請以簡易判決處刑。
    理  由
壹、證據能力部分：
一、查司法警察機關為偵辦案件需要，常使用誘捕方式辦案，此
    等辦案方式在不違反人身自由之不可受侵犯之憲法基本人權
    之保障下，非不得為之，所蒐集而來之證據資料，亦非不得
    顯現於公判庭，採為法院論罪科刑之依據。惟此種誘捕方式
    之辦案可區分為兩種，一為創造犯意型誘捕，一為提供機會
    型誘捕。前者，又稱為「陷害教唆」，係指行為人原無犯罪
    意思，因受他人（如便衣警察）之引誘，始生犯意，進而著
    手實行犯罪構成要件行為而言，此種情形所取得之證據，因
    違反正當法定程序，且逾越偵查犯罪之必要程度，其因此所
    取得之證據資料，應無證據能力。後者，又稱為「機會教唆
    」（俗稱「釣魚」），係指行為人原本即有犯罪之意思，其
    從事犯罪構成要件行為之犯意，並非他人所創造，司法警察
    僅係利用機會加以誘捕，此種情形之犯罪行為人本具有犯罪
    之故意，初非警察人員所造意，司法警察僅係運用設計引誘
    之技巧，使其暴露犯罪事證而加以逮捕偵辦，並未違反憲法
    對於基本人權之保障，且於公共利益之維護有其必要性，故
    依此所得之證據，則有證據能力，自得採為法院論罪科刑之
    依據（最高法院96年度台上字第1770號、95年度台上字第54
    39號、第4538號等判決意旨參照）。經查：證人即案發當時
    擔任基隆市警察局第一分局忠二路派出所警員李○○於100
    年8 月8 日本院審判時具結證稱：「（問：當日到底是被告
    跟你主動提及有提供性交易的服務，還是你主動跟被告詢問
    有性交易的服務？）當時我到那邊我有問被告有無做『休息
    』（日語，即提供性交易的服務），被告回答說他們有提供
    小姐的服務，問我你上次是做多少的，我回答說我上次是做
    2 千元的（我上次沒有做過，我回答2 千元是我隨便說的）
    ，被告就說他們這邊沒有2 千元的，只有2 千2 或是2 千5
    的，沒有2 千元的價格，我問被告說錢是要先給還是做完之
    後才給她，被告說要先給，我就拿了3 千元給被告找，被告
    有找錢，找我370 元，被告就叫我到房間裡面等，幾號房我
    忘記了，就是在櫃台旁邊的房間等，被告就叫壹個小姐過來
    到房間門口給我看，問我這個小姐好不好，我就說OK，小姐
    就進來房間，進來房間後門有關起來，小姐就開始脫衣服要
    洗澡，小姐脫到剩內衣、褲時我就表明身分，之後我就帶小
    姐出來，並跟被告表明我的身分。」、「（問：提示偵查卷
    第36頁，你在偵查中證稱：我就跟曹寶說我要找4 樓的阿姨
    叫小姐，曹寶就主動告知我，她也可以幫我叫小姐，與你今
    日所述不盡相同，請詳述你當時與曹寶對話的全部事實經過
    ？）當日我是跟同仁一同去的，同仁是在1 樓樓下等，只有
    我一個人上3 樓，我在第一時間我先問被告這邊有沒有在做
    『休息』的，被告有問到說我以前是叫何人幫我處理的，我
    就隨便跟她掰一下，我是找4 樓的阿姨幫我處理的，被告就
    回答說她也可以幫我處理，之後就如我剛才陳述的，我從一
    進去到將被告帶離，全程我都有錄音，錄音光碟已隨案移送
    。」（見本院100 年8 月8 日審判筆錄）等語，復經本院於
    同日審判庭期勘驗查獲警員李○○蒐證之錄音光碟，勘驗結
    果：「門鈴聲。你好（女子的聲音，被告稱為她的聲音）。
    有一男子說住（男聲，台語，證人稱是他的聲音）好（女聲
    ，被告稱是她的聲音）。證件麻煩（台語，被告稱是她的聲
    音）。4 樓的阿姨還在嗎？（台語，證人稱是他的聲音）。
    哪一個阿姨（女聲，被告稱是她的聲音）。4 樓的（男聲，
    證人稱是他的聲音）。要Q 的（日語，男聲，證人稱是他的
    聲音）。要住還是要休息（女聲，被告稱是她的聲音）。要
    Q 的，之前都是他弄的（台語，證人稱是他的聲音）。不要
    緊，我也可以（台語，女聲，被告稱是她的聲音）。要休息
    還是要住（女聲，被告稱是她的聲音）。要Q 、Q 一下（男
    聲，台語，證人稱是他的聲音）。你之前都是叫多少的（女
    聲、台語，被告稱是她的聲音）。我之前都是叫2 千的（男
    聲，證人稱是他的聲音）。沒有2 千的（女聲，台語，被告
    稱是她的聲音）。現在2 千2 加休息，430 元，一共2630
    元（女聲，台語，被告稱是她的聲音）。我現在錢先給妳嗎
    ？（男聲，台語證人稱是他的聲音）。對（女聲，台語，被
    告稱是她的聲音）。你是很久沒有來，我沒有看過你（女聲
    ，台語，被告稱是她的聲音）。對啊，小姐要叫較讚的（男
    聲，台語，證人稱是他的聲音）。我知道、我知（女聲，台
    語，被告稱是她的聲音）。」等語，此有本院勘驗筆錄在卷
    可稽，依照本院勘驗警員蒐證光碟之結果，依照被告與證人
    李○○當時對話中可知，證人李○○當時是要找4 樓的阿姨
    找小姐，然後被告主動告知她也可以幫忙叫，足以證明被告
    原本就有意圖營利媒介女子與他人為性交行為犯罪故意而為
    本案之犯行，並非因警員之設計教唆始萌生犯意，依上開說
    明，本件被告所為，自不能推為純屬警員陷害。本件警員假
    冒男客，僅屬提供被告犯罪機會，使其現形之偵查技巧，非
    陷害教唆可比，取證過程並無不正之處，且未違反憲法對於
    基本人權之保障，於公共利益之維護亦有其必要性存在。是
    故，被告及其辯護人上開所辯本案係陷害教唆云云，顯無可
    採。從而，被告所為媒介女子與他人為性交行為以營利之行
    為，既非出於司法警察之陷害教唆所致，警員李○○前揭蒐
    證行為自核無違背法定程序之處，本案因此所取得之扣案物
    品，以及警員查獲製作之本案相關筆錄及證據，亦均非違法
    取得之證據，均應認有證據能力。
二、按被告以外之人於審判外之言詞或書面陳述，除法律有規定
    者外，不得作為證據，刑事訴訟法第159條第1項固有明文。
    惟被告以外之人於審判外之陳述，經當事人於審判程序同意
    作為證據，法院審酌該言詞陳述或書面陳述作成時之情況，
    認為適當者，亦得為證據；當事人、代理人或辯護人於法院
    調查證據時，知有上開刑事訴訟法第159條第1項不得為證據
    之情形，而未於言詞辯論終結前聲明異議者，視為有前項之
    同意，刑事訴訟法第159 條之5 亦有明文。經查，本案認定
    事實所引用之本件卷內所有卷證資料（包含人證與文書證據
    、物證等證據），並無證據證明係公務員違背法定程序所取
    得，且被告及其辯護人於本院審理時對本院提示之卷證均未
    爭執其證據能力，且卷內之文書證據，亦無刑事訴訟法第15
    9 條之4 之顯有不可信之情況與不得作為證據之情形，從而
    ，依刑事訴訟法第159 條至159 條之5 之規定，本案以下認
    定事實所引用之證據（包含人證與文書證據、物證等證據）
    ，均有證據能力，應予敘明。
貳、實體事項：
一、上揭事實，業據被告曹寶於偵查及本院準備程序、審判時坦
    承無誤，惟矢口否認有意圖使女子與他人性交而媒介以營利
    之犯行，辯稱係警員主動要求被告媒介性交易服務，並非被
    告主動媒介，本件警員係陷害教唆云云，然查上揭事實，業
    據被告於檢察官偵訊時自白不諱，核與證人李○○於偵查中
    、陳秀貞於警詢時所證述情節大致相符，並有照片6 張、營
    利事業登記證影本1 紙、蒐證錄音光碟1 片、臺灣基隆地方
    法院檢察署檢察官100 年1 月3 日偵查中當庭勘驗上開錄音
    內容之偵訊筆錄1 份及扣案之保險套1 枚在卷可佐；再按警
    員蒐證光碟內容所示，確係被告主動告知警員伊可以幫忙叫
    小姐為性交易，先提及性交易之代價為2200元，加休息房間
    費430 元，並向警員收取2630元等節，並有本院100 年8 月
    8 日審判時勘驗明確。又現行刑法第231 條於88年4 月21日
    修正公布，其規定為意圖使男女與他人性交或猥褻之行為，
    而引誘、容留或媒介以營利者，其處罰之對象為引誘、容留
    或媒介之人，犯罪構成要件乃以行為人主觀上有營利及使男
    女與他人為性交或猥褻行為之犯意，客觀上有引誘、容留或
    媒介之行為為已足，屬於形式犯。故行為人只要以營利為目
    的，有使男女與他人為性交或猥褻行為之意圖，而著手引誘
    、容留或媒介行為，即構成犯罪；至該男女與他人是否有為
    性交或猥褻之行為，則非所問，亦不以媒介行為人取得財物
    或利益，始足當之。是其犯罪係即時完成，無待任何具體有
    形之結果可資發生，性質上與未遂犯並不相容，應無未遂犯
    可言。本件係被告主動媒介警員李○○，並容留女子從事性
    交易。則被告如顯已著手並完成媒介警員李○○警員與服務
    小姐為性交易之行為，縱警員係因應辦案之須，並無與服務
    小姐性交易之真意，亦無礙於被告已媒介性交易既遂之犯行
    ，是辯護人為被告辯護，指被告行為構成不能未遂，容有未
    洽。綜上所述，被告所辯，顯係事後卸責之詞，不足採信，
    本件事證明確，被告圖利媒介性交之犯行至堪認定，應予依
    法論科。
二、論罪科刑：
    核被告所為，係犯刑法第231 條第1 項前段之意圖使女子與
    他人為性交之行為而媒介以營利罪。原審以被告犯罪事證明
    確，並審酌被告為圖利得，不思以正當方式獲取生活所需，
    竟利用在旅社工作之機會，媒介女子與他人為性交行為，而
    以此不法方式獲取金錢，敗壞社會風氣，且其前已因妨害風
    化案件經法院判刑確定，未知悔悟仍為本件犯行，所為顯非
    有當，惟其於偵查中已坦承犯行等一切情狀，引用刑事訴訟
    法第449 條第1 項前段、第454 條第2 項，刑法第231 條第
    1 項前段、第47條第1 項、第41條第1 項前段，刑法施行法
    第1 條之1 ，判處被告有期徒刑4 月，並諭知如易科罰金，
    以新臺幣一千元折算一日，其認事、用法均無違誤，量刑亦
    屬妥適，是被告及其辯護人以原審僅採查獲警員係以陷害教
    唆，以及被告之行為應構成不能未遂為由，要難令人心服，
    而提起本件上訴，本院認為無理由，應予駁回。
據上論斷，應依刑事訴訟法第455 條之1 第1 項、第3 項、第
368 條，判決如主文。
本案經檢察官曾淑婷到庭執行職務。
中    華    民    國   100    年    8     月    22    日
                  刑事第四庭審判長法  官  鄭景文
                                  法  官  施添寶
                                  法  官  黃永定
以上正本證明與原本無異。
不得上訴。
中    華    民    國   100    年    8     月    22    日
                                  書記官  劉珍珍